臺灣南投地方法院刑事判決
110年度審交易字第245號
公  訴  人  臺灣南投地方檢察署檢察官 
被      告  湯政宏


指定辯護人  本院公設辯護人許定國  
上列被告因公共危險案件，經檢察官提起公訴（110年度偵字第6
044號）後，被告於準備程序中就被訴之事實為有罪之陳述，檢
察官聲請改依協商程序而為判決，本院合議庭裁定由受命法官獨
任進行認罪協商程序，判決如下：
    主      文
湯政宏駕駛動力交通工具而吐氣所含酒精濃度達每公升零點二五
毫克以上，累犯，處有期徒刑陸月，如易科罰金，以新臺幣壹仟
元折算壹日。
    事實及理由
一、犯罪事實：
  ㈠湯政宏於民國110年10月8日12時30分許，在其位於南投縣○○
    鄉○○村○○巷000號之住處內飲用松茸酒和雞酒後，明知吐氣
    所含酒精濃度達每公升0.25毫克以上者，不得駕駛動力交通工
    具，仍於同日13時30分許，騎乘車牌號碼000-0000號普通重
    型機車行駛於道路，嗣於同日14時許，行經南投縣○○鄉○○村
    ○○巷000號之頭社國民小學前，不慎自摔倒地，經警據報到
    場處理，並於同日14時56分許，在埔基醫療財團法人埔里基
    督教醫院對湯政宏施以酒精濃度檢測，測得其吐氣所含酒精
    濃度為每公升0.84毫克。　　
　㈡案經南投縣政府警察局集集分局報告臺灣南投地方檢察署檢
    察官偵查起訴。
二、認定上開犯罪事實之證據：
　㈠被告湯政宏於警詢、偵查中及本院準備程序中之自白。
　㈡道路交通事故當事人酒精測定紀錄表、財團法人台灣商品檢
    測驗證中心呼氣酒精測試器檢定合格證書影本、埔基醫療財
    團法人埔里基督教醫院診斷證明書、道路交通事故現場圖、
    道路交通事故調查報告表㈠、㈡、南投縣○○○○○○○○○道路○○○○○
    ○○○○○○○○號查詢機車駕駛人資料、車輛詳細資料報表各1份
    及現場照片9張。
三、本案經檢察官與被告於審判外就犯罪事實達成協商之合意且
    被告已認罪，其合意內容為：被告就起訴書所載之駕駛動力
    交通工具而吐氣所含酒精濃度達每公升0.25毫克以上之犯罪
    事實為認罪之意思表示，為累犯，並願受有期徒刑6月，如
    易科罰金，以新臺幣壹仟元折算壹日。經查，上開協商合意
    並無刑事訴訟法第455條之4第1項所列情形之一，檢察官聲
    請改依協商程序而為判決，本院爰不經言詞辯論，於協商合
    意範圍內為協商判決。
四、附記事項：
　㈠按行為後法律有變更者，適用行為時之法律。但行為後之法
    律有利於行為人者，適用最有利於行為人之法律，刑法第2
    條第1項定有明文。查本件被告行為後，刑法第185條之3第1
    項第1款，業於111年1月28日修正公布，並自同年月30日施
    行生效。刑法第185條之3第1項第1款原係規定：「駕駛動力
    交通工具而有下列情形之一者，處二年以下有期徒刑，得併
    科二十萬元以下罰金：一、吐氣所含酒精濃度達每公升零點
    二五毫克或血液中酒精濃度達百分之零點零五以上。」，而
    修正後規定為：「駕駛動力交通工具而有下列情形之一者，
    處三年以下有期徒刑，得併科三十萬元以下罰金：一、吐氣
    所含酒精濃度達每公升零點二五毫克或血液中酒精濃度達百
    分之零點零五以上。」，即修正後之刑法第185條之3第1項
    第1款之規定，提高有期徒刑及罰金金額之上限，故經新舊
    法比較之結果，修正後之規定未較有利於被告，依刑法第2
    條第1項前段規定，自應適用被告行為時即修正前之刑法第1
    85條之3第1項第1款之規定論處，附此敘明。
　㈡被告前於107年間因酒後駕車之公共危險案件，經本院以107
    年度埔交簡字第23號判決判處有期徒刑5月確定，並於108年
    7月26日易服社會勞動執行完畢等情，有臺灣高等法院被告
    前案紀錄表在卷可憑。其於徒刑執行完畢後，5年以內故意
    再犯本案有期徒刑以上之罪，為累犯。復參其所犯前開案件
    與本案均屬故意犯罪，可認其對前次刑罰反應力薄弱，倘加
    重其刑，核無司法院釋字第775號解釋所示之罪刑不相當情
    形，爰依刑法第47條第1項之規定加重其刑。
五、應適用之法條：
　　刑事訴訟法第455條之2第1項第1款、第455條之4第2項、第4
    55條之8、第454條第1項，修正前刑法第185條之3第1項第1
    款，刑法第2條第1項前段、第47條第1項、第41條第1項前段
    ，刑法施行法第1條之1第1項。
六、協商判決原則上不得上訴。但有刑事訴訟法第455條之4第1
    項第1款「於本訊問程序終結前，被告撤銷協商合意或檢察
    官撤回協商聲請者」；第2款「被告協商之意思非出於自由
    意志者」；第4款「被告所犯之罪非第455條之2第1項所得以
    協商判決者」；第6款「被告有其他較重之裁判上一罪之犯
    罪事實者」；第7款「法院認應諭知免刑或免訴、不受理者
    」等情形之一，或協商判決違反同條第2項「法院應於協商
    合意範圍內為判決；法院為協商判決所科之刑，以宣告緩刑
    或二年以下有期徒刑、拘役或罰金為限」等規定者（以上均
    簡稱但書情形），不在此限（即有但書情形，依法仍得上訴
    ）。
七、本案如有上述但書情形，且不服本判決時，得自判決送達之
    日起20日內，向本院提出上訴狀（須附繕本），上訴於第二
    審法院。
中　　華　　民　　國　　111 　年　　2 　　月　　15　　日
                  刑事第四庭  法  官    林昱志   
以上正本證明與原本無異。
                              書記官    陳淑怡
中　　華　　民　　國　　111 　年　　2 　　月　　15　　日
　　　　　　　　　
附錄本案論罪科刑法條全文：
修正前中華民國刑法第185條之3：
駕駛動力交通工具而有下列情形之一者，處2 年以下有期徒刑，
得併科20萬元以下罰金：
一、吐氣所含酒精濃度達每公升零點二五毫克或血液中酒精濃度
    達百分之零點零五以上。
二、有前款以外之其他情事足認服用酒類或其他相類之物，致不
    能安全駕駛。
三、服用毒品、麻醉藥品或其他相類之物，致不能安全駕駛。
因而致人於死者，處3 年以上10年以下有期徒刑；致重傷者，處
1 年以上7 年以下有期徒刑。
曾犯本條或陸海空軍刑法第五十四條之罪，經有罪判決確定或經
緩起訴處分確定，於5 年內再犯第一項之罪因而致人於死者，處
無期徒刑或5 年以上有期徒刑；致重傷者，處3 年以上10年以下
有期徒刑。